vi: Nhà và vườn > Trang trí > Tác phẩm nghệ thuật: Thảm trang trí; Áp phích, bản in và tác phẩm hình ảnh; Điêu khắc & Tượng
lt-LT: Namai ir sodas > Dekoras > Meno kūriniai: Dekoratyviniai gobelenai; Plakatai, spaudiniai ir vizualinio meno kūriniai; Skulptūros ir statulėlės
el: Σπίτι & κήπος > Διακόσμηση > Έργα τέχνης: Διακοσμητικές ταπετσαρίες; Αφίσες, εκτυπώσεις & οπτικά έργα τέχνης; Γλυπτά & αγάλματα
en: Home & Garden > Decor > Artwork: Decorative Tapestries; Posters, Prints, & Visual Artwork; Sculptures & Statues
tr: Ev ve Bahçe > Dekor > Sanatsal Çalışmalar: Dekoratif Duvar Halıları; Posterler, Baskılar ve Görsel Sanat Eserleri; Büstler ve Heykeller
it: Casa e giardino > Arredo > Arte: Tappezzerie decorative; Poster, stampe e opere decorative; Statuine, sculture e statue
hu: Otthon és kert > Dekoráció > Műalkotások: Dekoratív kárpitok; Plakátok, nyomtatványok és vizuális műalkotások; Szobrok
fi: Koti ja puutarha > Koristeet > Taide: Seinäkankaat; Julisteet, tulosteet ja kuvataide; Veistokset ja patsaat
pl: Dom i ogród > Ozdoby > Szata graficzna: Makaty dekoracyjne; Plakaty, nadruki, prace plastyczne; Rzeźby i posągi
de: Heim & Garten > Dekoration > Kunst: Wandteppiche; Poster & Bildende Kunst; Figuren, Skulpturen & Statuen
sl-SI: Dom in vrt > Dekoracija > Umetnine: Okrasne tapiserije; Plakati, grafike in vizualna umetniška dela; Skulpture in kipi
bg-BG: Дом и градина > Декорация > Произведения на изкуството: Декоративни гоблени; Плакати, принтове и визуални произведения на изкуството; Скулптури и статуи
zh-CN: 家居与园艺 > 装饰 > 艺术品: 装饰挂毯; 海报、印刷品与视觉艺术品; 雕塑/雕像
ko: 가정/원예 용품 > 실내 장식 > 아트워크: 장식용 태피스트리; 포스터/프린트/비주얼 아트워크; 조각품/조각상
ja: ホーム・ガーデン > インテリア・エクステリア > 美術品: 装飾用タペストリー; ポスター、印画、ビジュアル アート; 彫刻・立体作品
ro-RO: Casă și grădină > Decorațiuni > Opere de artă: Tapiserii decorative; Postere, printuri și lucrări de artă vizuală; Sculpturi și statui
zh-TW: 居家和庭園 > 裝飾用品 > 藝術品: 編織畫飾; 海報/印刷品/視覺藝術品; 雕塑和雕像
pt-PT: Casa e jardim > Decoração > Trabalhos artísticos: Tapeçaria decorativa; Pósteres, impressões e trabalhos de arte visual; Esculturas e estátuas
ru: Дом и сад > Декор > Произведения искусства: Гобелены; Плакаты, картины, иллюстрации и фотографии; Скульптуры и статуи
th: บ้านและสวน > ของประดับตกแต่ง > อาร์ตเวิร์ก: พรมตกแต่งผนัง; โปสเตอร์ ภาพพิมพ์ และอาร์ตเวิร์ก; รูปแกะสลักและรูปปั้น
nl: Huis en tuin > Decoratie > Kunst: Decoratieve wandkleden; Posters, prenten en visuele kunstwerken; Beelden, sculpturen en standbeelden
nb: Hjem og hage > Dekor > Kunst: Dekorative veggtepper; Plakater, trykk og visuell kunst; Skulpturer og statuer
sv: Hem och trädgård > Dekor > Bildmaterial: Väggbonader; Affischer, tryck och konstverk; Skulpturer och statyer
sk-SK: Dom a záhrada > Dekorácie > Umelecké dielo: Dekoratívne tapisérie; Plagáty, výtlačky a vizuálne umelecké diela; Sochy a plastiky
cs: Dům a zahrada > Bytové doplňky a dekorace > Výtvarné umění: Ozdobné tapiserie; Plakáty, fotografie a výtvarná díla na zeď; Plastiky a sochy
hr-HR: Dom i vrt > Dekoracije > Umjetnine: Dekorativni gobleni; Plakati, grafike i umjetničke slike; Skulpture i kipovi
es: Casa y jardín > Decoración > Obras de arte: Tapicería decorativa; Carteles, láminas y arte visual; Figuras, esculturas y estatuas
fr: Maison et jardin > Décorations > Œuvres d’art: Tapisseries de décoration; Affiches, reproductions et œuvres graphiques; Sculptures et statues
da: Hjem og have > Indretning > Illustrationer: Dekorationstapeter; Plakater, print og visuelle kunstværker; Skulpturer og statuer
pt-BR: Casa e jardim > Decoração > Obra de arte: Tapeçarias decorativas; Pôsteres, quadros e artes visuais; Esculturas e estátuas